最高法院刑事判決　　　　　　九十四年度台上字第三九六二號
　　上　訴　人　甲○○
　　　　　　　　　　　　32號.
　　　　　　　　乙○○
　　　　　　　　　　　　弄4號.
上列上訴人等因違反毒品危害防制條例案件，不服台灣高等法院
高雄分院中華民國九十四年五月六日第二審更審判決（九十四年
度上更(二)字第六號，起訴案號：台灣屏東地方法院檢察署九十二
年度偵字第三二二四號），提起上訴，本院判決如下：
    主  文
上訴駁回。
    理  由
按刑事訴訟法第三百七十七條規定：上訴於第三審法院，非以判
決違背法令為理由，不得為之。是提起第三審上訴，應以原判決
違背法令為理由，係屬法定要件。且必須依據卷內資料為具體之
指摘，並足據以辨認原判決已具備違背法令之形式，始屬相當。
本件原判決依憑上訴人甲○○自民國九十二年三月間某日起至同
年六月十六日下午三時許止，在屏東縣萬丹鄉磚仔窯寮五十一之
三十二號住處，以每小包新台幣（下同）一千元之價格，多次販
賣海洛因予施俊傑之事實，業據證人施俊傑於警詢、偵查中證述
甚詳。雖證人施俊傑就購買海洛因之次數，並未明確證述，而依
其於偵查中所證，其至少於同年三、四、六月間均有向甲○○購
買海洛因一次，每次一小包一千元。是從最有利甲○○之計算，
應認甲○○販賣海洛因予施俊傑計三次，共得款三千元。又甲○
○與另一上訴人乙○○二人自同年五月間某日起至六月二日上午
七時許止，以甲○○所使用之0000000000號行動電話
、乙○○使用之0000000000號行動電話為聯絡工具，
由張純容以公共電話或0000000000號行動電話（為李
佳峰所有）與之聯絡後，而在上開磚仔窯寮五十一之三十二號處
、高屏大橋某汽車廠後堤防處，以每小包一千元之價格（每次購
買之數量、金額不等），販賣海洛因予張純容多次之事實，業據
證人張純容分別於偵查、第一審及原審法院前審證述屬實。再證
人張純容曾於同年六月十九日依員警指示，使用0000000
000號行動電話與乙○○之0000000000號行動電話
聯絡，並與上訴人二人約定在上開堤防處購買半兩海洛因，而後
張純容與員警即先至堤防處等候，然甲○○依約到達後，因察覺
有異而未下車交易，致交易未遂一節，亦據證人張純容於第一審
、原審法院前審證述明確。且上開0000000000號行動
電話與乙○○使用之0000000000號行動電話，於同月
十九日十六時七分許至十七時三十三分許，確有多次通聯紀錄，
有上開通聯資料在卷可按。足認證人張純容、吳政泰上開證述可
信，上訴人二人確於同年六月十九日原欲販賣半兩海洛因予張純
容，因發現有員警在場始作罷。又張純容於同年六月二十日上午
再至屏東縣警察局刑警隊自首，並表示願協助緝捕甲○○、乙○
○，而依員警指示，於同日上午十時二十二分許，以00000
00000號行動電話與乙○○之0000000000號行動
電話聯絡，再約定購買一千元之海洛因，而於同日上午十一時許
，與乙○○交易時，為在旁埋伏之員警查獲上訴人二人一節，業
據證人張純容於第一審、原審法院前審證述屬實。且上開000
0000000號行動電話與乙○○之0000000000號
行動電話，於同年六月二十日十時二十二分許確實有通聯紀錄，
有上開通聯資料在卷可按。足認證人張純容、吳政泰上開證述可
信，上訴人二人確於同年六月二十日欲販賣一千元海洛因予張純
容，而為警當場查獲。而扣案白粉二十四包，經送法務部調查局
鑑定結果，均含有第一級毒品海洛因成分（驗後淨重七七‧九七
公克，已沾染第一級毒品海洛因粉末之包裝袋重一０‧三五公克
），有該局九十二年九月二日調科壹字第二四０００二六五三六
號鑑定通知書一紙附卷可稽；復有甲○○所有電子磅秤一台、行
動電話二支（即0000000000、0000000000
號）、挑海洛因粉末用吸管五支及未使用空夾鍊袋二包扣案可資
佐證。因而撤銷第一審科刑判決，改判論處甲○○、乙○○共同
連續販賣第一級毒品（甲○○，累犯，處有期徒刑十二年六月；
乙○○處有期徒刑十年），已詳敘其所憑之證據及認定之理由。
並說明甲○○、乙○○所辯：伊等與張純容並不認識，並未販賣
海洛因給張純容；及甲○○另辯稱：扣案海洛因是供伊自己施用
，伊有幫施俊傑購買海洛因，但沒有販賣給施俊傑云云，何以不
足採信。從形式上觀察，並無違背法令之情形存在。次查犯罪事
實之認定及證據之取捨，乃事實審法院之職權，且法院憑以認定
犯罪事實之證據，並不以直接證據為限，即綜合各種證據，本於
推理作用，為其認定犯罪事實之基礎，如不違背經驗法則與論理
法則，即不得指為違法，而據為上訴第三審之理由。原判決綜合
各種證據，認定上訴人等有上揭犯行，究竟違背如何之經驗法則
或論理法則，上訴意旨，並未具體指明，徒憑己見，就原判決已
說明之事項或屬原審採證認事職權之適法行使，任意指摘有採證
違反論理法則之違法，且仍為單純事實之爭執，難謂為適法之第
三審上訴理由。再原判決已就屏東縣警察局業於九十二年六月二
十日將本件逕行搜索結果陳報台灣屏東地方法院，並經該院承辦
法官，以核無不合，准予存查在案，有台灣屏東地方法院九十三
年度急搜字第一一號卷及九十四年三月九日屏院木刑日九十二急
搜一一字第０九四０００四一三三號函在卷可憑；再依證人即屏
東縣警察局刑警隊員吳政泰於原審所證，及衡諸警察機關聲請搜
索票前，均會就搜索地點為事先勘查，以確定正確地點及是否確
有犯罪嫌疑，而販賣毒品之事，事涉隱密，本件地點又屬偏僻、
不固定，則屏東縣警察局於張純容於九十二年六月九日自首並供
出毒品來源後，經多次前往查證，至同月二十日始發現具體之犯
罪事證，未及聲請搜索票，以情況急迫為由逕行搜索，應認合法
，所扣得之證物，具證據能力，於理由詳加論述說明，尚無違法
之處。上訴意旨仍執此指摘原判決採證違法，尚非上訴第三審之
適法理由。又刑事訴訟法第三百七十九條第十款所稱應調查之證
據，係指與待證事實有重要關係，在客觀上認為應行調查者而言
。原判決已就甲○○與乙○○共同連續販賣海洛因予張純容之證
據，及就甲○○所辯，何以不足採，於判決理由內詳加說明。甲
○○在原審固曾請求傳訊證人張純容證明其未販賣海洛因，原判
決因事證明確，未加傳喚亦未於理由內說明，程序上雖稍嫌簡略
，但於本件判決主旨並無影響，依刑事訴訟法第三百八十條之規
定，亦不得為上訴第三審之理由。又上訴意旨就原審尚有何與待
證事實有重要關係之證據，未踐行調查，並未依據卷內訴訟資料
為具體之指摘，漫指有職權調查未盡之違法，殊非適法之第三審
上訴理由。依前揭說明，其上訴違背法律上之程式，應予駁回。
據上論結，應依刑事訴訟法第三百九十五條前段，判決如主文。
中　　華　　民　　國　九十四　年　　七　　月  二十二  日
                      最高法院刑事第十一庭
                          審判長法官  洪　清　江
                                法官  石　木　欽
                                法官  李　伯　道
                                法官  韓　金　秀
                                法官  林　勤　純
      本件正本證明與原本無異
                                      書  記  官
中　　華　　民　　國　九十四　年　　七　　月  二十九  日
                                                   Ｍ
